臺灣彰化地方法院刑事判決　　　　　　　　　　　　　九十三年度易字第一六三號
　　公　訴　人　臺灣彰化地方法院檢察署檢察官
　　被　　　告　甲○○○
右列被告因賭博案件，經檢察官聲請簡易判決處刑（九十二年度偵字第八二七五號）
，本院員林簡易庭認不宜以簡易判決處刑，簽移由普通庭依通常程序審理（九十三年
度員簡字第一號），並經本院裁定依簡式審判程序審理，判決如左：
        主  文
甲○○○連續意圖營利，聚眾賭博，處有期徒刑月，如易科罰金，以佰元折算壹
日。緩刑貳年。扣案之簽單拾張均沒收之。
        事  實
一、甲○○○基於意圖營利之概括犯意，於民國八十九年九月間，連續三次（起訴書
    誤載為「連續二星期」）以其位於彰化縣埔心鄉○○路○段三三五巷十五弄十號
    住處，充為公眾得出入之賭博場所，並設置俗稱「六合彩」之簽賭站，提供該處
    場所招攬、聚集不特定賭客簽選六合彩號碼賭博財物，簽賭種類有俗稱「二星」
    、「三星」及「台號」等賭法，參與賭博之賭客每簽選一組號碼需付新臺幣（下
    同）八十五元之賭資與甲○○○，再以香港六合彩開獎之中獎號碼所組合之數字
    為據，凡簽中「二星」、「三星」，可分別贏得五千三百元、五萬二千元之彩金
    ，簽中「台號」則可得一千元至三千六百元不等之彩金，若未簽中則賭資歸由甲
    ○○○取得，以此方式營利。嗣於九十二年十月七日下午五時四十分許，為警在
    上址查獲，並起出上開其所有、經營簽賭站供賭博所用之工具六合彩簽單十張等
    物扣案。
二、案經彰化縣警察局溪湖分局報請臺灣彰化地方法院檢察署檢察官偵查後聲請簡易
    判決處刑，經本院改依通常程序處理，並裁定依簡式審判程序審判。
        理  由
一、訊據被告甲○○○對於右揭事實坦承不諱，且有查獲現場照片二幀在卷可稽，並
    有所有、經營簽賭站供賭博所用之工具六合彩簽單十張扣案可佐，本件事證明確
    ，被告犯行洵堪認定。
二、查被告意圖營利，提供上開場所，聚眾賭博，且身兼決定勝負於偶然變數之賭徒
    身分，與其他不特定之簽賭者同在充為公眾得出入場所之上址住處對賭，核被告
    所為，係犯刑法第二百六十六條第一項前段之在公眾得出入之場所賭博財物罪、
    第二百六十八條之意圖營利，供給賭博場所罪及意圖營利，聚眾賭博罪。又被告
    於當期香港六合彩開獎前多次接受簽賭之行為，均係當次意圖營利供給賭博場所
    、意圖營利聚眾賭博及在公眾得出入之場所賭博財物犯行之接續行為。再被告以
    一行為觸犯意圖營利供給賭博場所罪、意圖營利聚眾賭博罪及在公眾得出入之場
    所賭博財物罪之三罪名，屬想像競合犯，依刑法第五十五條之規定，應從情節較
    重之意圖營利聚眾賭博罪處斷。另被告先後三次之犯行（依本案卷證資料，並無
    被告「連續二星期」經營六合彩賭博之事證，起訴書犯罪事實欄記載被告係「連
    續二星期」經營六合彩賭博，顯屬誤載，並業經蒞庭檢察官於本院審理時當庭更
    正被告之犯行為「連續三次」，附此敘明），時間緊接，犯罪構成要件相同，顯
    係基於概括之犯意反覆為之，應依連續犯之規定論以一罪，並依法加重其刑。爰
    審酌被告之素行良好、犯罪之動機、目的係為圖得自身不法之利益、手段、經營
    六合彩賭博之期間非長、對社會風氣所生之危害及犯罪後坦承犯行，態度尚屬良
    好等一切情狀，量處如主文所示之刑，並諭知易科罰金之折算標準（被告行為後
    ，刑法第四十一條關於易科罰金之規定業於九十年一月十日修正公布，並自同年
    月十二日生效，惟修正前後之規定，對於被告得否易科罰金不生影響，尚無比較
    新舊法之實益，仍應依刑法第二條第一項前段之從新原則，適用修正後之刑法第
    四十一條第一項前段，併予敘明），以示懲儆。末查，被告前未曾受有期徒刑以
    上刑之宣告，有臺灣彰化地方法院檢察署刑案資料查註紀錄表及臺灣高等法院被
    告全國前案紀錄表各一份在卷可憑，被告經此科刑教訓，當知警惕而無再犯之虞
    ，本院認其所宣告之刑，以暫不執行為適當，爰併諭知緩刑二年，以勵自新。
三、扣案之被告所有簽單十張（附於偵卷第十頁至第十四頁），均應依刑法第二百六
    十六條第二項之規定宣告沒收之【按關於沒收之規定，刑法分則有特別規定者，
    應優先於刑法總則第三十八條沒收規定之適用。本件被告一行為同時觸犯刑法第
    二百六十六條第一項前段及同法第二百六十八條二罪名，依同法第五十五條規定
    從一重之意圖營利聚眾賭博罪處斷；惟警方查扣之簽單十張，係被告賭博時當場
    所用之工具，而刑法第二百六十六條第二項規定：當場賭博之器具，不問屬於犯
    人與否，沒收之，係採義務沒收主義，自應優先於採職權主義之刑法第三十八條
    第一項第二款而適用（最高法院七十九年臺上字第五一三七號判例意旨及最高法
    院八十七年度臺非字第二０七號判決意旨參照）】。至被告為警查獲時雖另扣得
    傳真機一台，惟被告於本院審理時堅決否認上開傳真機一台係供本件經營「六合
    彩」賭博所用之物，徵以扣案之簽單均係手寫，且簽單之紙質並非傳真紙等情，
    尚乏積極證據足認前開扣案之傳真機一台，與被告本件經營「六合彩」之賭博犯
    行有所關聯，爰不予宣告沒收，併予敘明。
據上論斷，應依刑事訴訟法第四百五十二條、第二百七十三條之一第一項、第二百九
十九條第一項前段，刑法第二條第一項前段、第五十六條、第二百六十八條、第二百
六十六條第一項前段、第二項第五十五條、第四十一條第一項前段、第七十四條第
一款，罰金罰鍰提高標準條例第一條前段、第二條，判決如主文。
本案經檢察官林鈴淑到庭執行職務
中      華      民      國    九十三    年      四      月      八      日
                                臺灣彰化地方法院刑事第三庭
                                  法      官  李  雅  俐
右正本證明與原本無異。
如不服本判決，應於判決送達後十日內，向本院提出上訴狀（須附繕本）。
告訴人或被害人對於判決如有不服具備理由請求檢察官上訴者，其上訴期間之計算係
以檢察官收受判決正本之日期為準。
                                  法院書記官  陳  秀  娟
中      華      民      國    九十三    年      四      月     十四     日
附錄本案所犯法條：
刑法第二百六十六條：
在公共場所或公眾得出入之場所賭博財物者，處一千元以下罰金。但以供人暫時娛樂
之物為賭者，不在此限。
當場賭博之器具與在賭檯或兌換籌碼處之財物，不問屬於犯人與否，沒收之。
刑法第二百六十八條：
意圖營利，供給賭博場所或聚眾賭博者，處三年以下有期徒刑，得併科三千元以下罰
金。
